【裁判字號】    97,訴,172
【裁判日期】    970131
【裁判案由】    毒品危害防制條例
【裁判全文】
臺灣高雄地方法院刑事判決               97年度訴字第172號
公  訴  人  臺灣高雄地方法院檢察署檢察官
被      告  甲○○
上列被告因違反毒品危害防制條例案件，經檢察官提起公訴（96
年度毒偵字第10430 號），本院合議庭裁定由受命法官獨任進行
簡式審判程序，判決如下：
    主  文
甲○○施用第一級毒品，累犯，處有期徒刑玖月。
    事  實
一、甲○○前於民國93年間，因施用毒品案件，經本院以93年度
    毒聲字第719 號裁定送觀察勒戒後認無繼續施用傾向，而於
    民國93年6 月17日執行完畢釋放出所。復因施用第一級毒品
    海洛因及第二級毒品甲基安非他命之案件，經本院於95年3
    月23日以95年度訴字第247 號分別判處有期徒刑年8 月及3
    月確定，定應執行刑10月，另因竊盜案件，經本院於94年6
    月14日以94年度易字第751 號判處有期徒刑10月確定，上開
    竊盜及毒品案件另經本院於95年6 月5 日以95年度聲字第17
    61號裁定定應執行有期徒刑1 年7 月確定在案，甫於96年4
    月10日縮短刑期假釋出監並付保護管束，且於96年5 月14日
    保護管束期滿執行完畢。詎其仍不知悔改，並戒除毒癮，明
    知海洛因係毒品危害防制條例第2 條第2 項第1 款所明定之
    第一級毒品，不得非法持有、施用，竟於上開觀察、勒戒執
    行完畢釋放後5 年內，基於施用第一級毒品海洛因之犯意，
    96年10月25日上午某時於高雄縣大樹鄉○○村○○路75之3
    號現住處，以將海洛因摻水置入注射針筒注射手臂之方式施
    用第一級海洛因1 次，嗣於同年10月26日13時40分，在高雄
    縣大樹鄉○○村○○道路旁，因形跡可疑遭警臨檢盤查後攜
    回警局調查，並徵得甲○○之同意採尿送驗，檢驗結果呈第
    一級毒品海洛因代謝後可待因及嗎啡陽性反應，始查悉上情
    。
二、案經高雄縣政府警察局仁武分局報請臺灣高雄地方法院檢察
    署檢察官偵查起訴。
    理  由
一、本件被告甲○○所犯為死刑、無期徒刑或最輕本刑為3 年以
    上有期徒刑以外之罪，其於準備程序中就被訴事實為有罪之
    陳述，經法官告知簡式審判程序之旨，並聽取公訴人及被告
    之意見後，依刑事訴訟法第273 條之1 第1 項規定，裁定由
    受命法官獨任進行簡式審判程序，合先敘明。
二、訊據被告甲○○對於上揭施用第一級毒品海洛因1 次之事實
    ，於本院審理中坦承不諱，且其於96年10月26日為警採集之
    尿液，經送請台灣檢驗科技股份有限公司，以酵素免疫法〈
    EIA 〉及氣相層析質譜法〈GC/MS 〉方法檢驗結果，呈可待
    因及嗎啡陽性反應，此有該公司96年11月8 日報告編號KH20
    07A0000000號濫用藥物尿液檢驗報告及高雄縣政府警察局仁
    武分局偵辦毒品案件嫌疑人尿液採集編號對照表各1 份附卷
    可稽（見警卷第5 、6 頁），足認被告上開自白確與事實相
    符，洵堪採為論罪科刑之依據。又被告前因施用毒品案件，
    經本院裁定送觀察、勒戒後，認無繼續施用毒品之傾向，而
    於93年6 月17日執行完畢釋放之事實，有臺灣高等法院被告
    前案紀錄表1 紙附卷可查（見本院卷第8 頁至第13頁），被
    告於前開觀察勒戒執行完畢釋放後，5 年內再犯本件施用第
    一級毒品海洛因之罪，自應依法論罪科刑，是本件事證明確
    ，被告犯行堪予認定。
三、按海洛因係屬毒品危害防制條例第2 條第2 項第1 款所稱之
    第一級毒品，依法不得施用。核被告所為，係犯毒品危害防
    制條例第10條第1 項之施用第一級毒品罪。其持有海洛因後
    ，進而施用，其持有之低度行為應被其施用之高度行為所吸
    收，不另論罪。又被告曾因施用毒品案件，經本院以95年度
    訴字第247 號分別判處有期徒刑年8 月及3 月確定，定應執
    行刑10月，另因竊盜案件，經本院以94年度易字第751 號判
    處有期徒刑10月確定，上開竊盜及毒品案件另經本院以95年
    度聲字第1761號裁定定應執行有期徒刑1 年7 月確定在案，
    甫於96年4 月10日縮短刑期假釋出監並付保護管束，且於96
    年5 月14日保護管束期滿執行完畢等情，有上開臺灣高等法
    院被告前案紀錄表1 份附卷可稽，其於前開有期徒刑執行完
    畢後5 年內，再故意犯本件有期徒刑以上之罪，為累犯，應
    依刑法第47條第1 項之規定加重其刑。爰審酌被告前已因施
    用毒品案件經觀察勒戒後，本應徹底戒除毒癮，不料其竟仍
    繼續施用毒品，已如上述，顯見其並無戒除毒害之決心，本
    不宜寬貸；惟念其犯後坦承犯行，且施用毒品乃自戕一己之
    身體健康，並具有病患性人格之特質，其行為本身對社會所
    造成之危害並非直接、鉅大等一切情狀，量處如主文所示之
    刑，以資懲儆。
據上論斷，應依刑事訴訟法第273 條之1 第1 項、第284 條之1
、第299 條第1 項前段，毒品危害防制條例第10條第1 項，刑法
第11條前段、第47條第1 項，判決如主文。
本案經檢察官周天畏到庭執行職務
中    華    民    國    97    年    1     月    31    日
                  刑事第十七庭  法  官  林建鼎
以上正本證明與原本無異。
如不服本判決應於收受本判決後10日內向本院提出上訴書狀，並
應敘述具體理由，如未敘述上訴理由者，應於上訴期間屆滿後20
日內補提理由書狀於本院（均須按他造當事人之人數附繕本）「
切勿逕送上級法院」。
中    華    民    國    97    年    1     月    31    日
                                書記官  林秀敏
附錄本案論罪法條：
毒品危害防制條例第10條
施用第一級毒品者，處6 月以上5 年以下有期徒刑。
施用第二級毒品者，處3 年以下有期徒刑。


司法院資訊處製作；財團法人民間司法改革基金會備份。
